【裁判字號】    97,台聲,554
【裁判日期】    970703
【裁判案由】    清償票款強制執行
【裁判全文】
最高法院民事裁定              九十七年度台聲字第五五四號
聲  請  人  乙 ○ ○
            丙○○○
                      巷12號.
共同代理人  姜鈺君律師
上列聲請人因與相對人甲○○間請求清償票款強制執行事件，對
於中華民國九十六年三月二十九日本院裁定（九十六年度台抗字
第一九八號），聲請再審，本院裁定如下：
    主  文
聲請駁回。
聲請訴訟費用由聲請人負擔。
    理  由
查聲請人對於本件前程序抗告法院裁定提起再抗告，本院九十六
年度台抗字第一九八號裁定（下稱原確定裁定）以：對於抗告法
院以抗告有理由而廢棄或變更原裁定之裁定或以抗告無理由而駁
回抗告之裁定再為抗告，僅得以其適用法規顯有錯誤為理由，並
經原法院之許可；此項許可，以原裁定所涉及之法律見解具有原
則上之重要性者為限，此觀民事訴訟法第四百八十六條第四項、
第五項規定自明。上開規定依強制執行法第三十條之一規定，於
強制執行程序準用之。聲請人對前程序抗告法院所為抗告有理由
之裁定再為抗告，係以繼承人有數人時，在分割遺產前各繼承人
對於遺產全部為公同共有，各繼承人不得單獨處分其權利，自不
得對該權利為強制執行，相對人聲請查封聲請人乙○○因繼承所
取得如台灣板橋地方法院（下稱板橋地院）八十三年度執字第九
七號裁定附表所示土地應有部分二分之一（下稱系爭土地）公同
共有權利，不應准許。抗告法院認為得查封，以裁定廢棄板橋地
院所為駁回相對人聲請強制執行之裁定，認事用法顯有錯誤云云
，為其事由。然公同共有物未分割前，公同共有人中一人之債權
人，雖不得對於公同共有物聲請強制執行，而對於該公同共有人
公同共有之權利，得請求執行，有司法院院字第一０五四號解釋
可稽。相對人聲請查封乙○○對於系爭土地公同共有之權利，於
法並無不合。因而以前程序抗告法院以裁定廢棄板橋地院所為駁
回相對人聲請之裁定，並無適用法規顯有錯誤之情形，且亦無所
涉及之法律見解具有原則上重要性之情事，不合民事訴訟法第四
百八十六條第四項及第五項之規定而不應許可為由，認為聲請人
提起之再抗告為不合法，裁定予以駁回。經核並無違背法令之可
言。聲請人對原確定裁定聲請再審，固主張：司法院院字第一０
五四號解釋所謂對於該公同共有人公同共有之權利，得請求執行
，係指對於公同共有人就共有物應享之權利，仍得請求強制執行
而言，非指得拍賣公同共有人之公同共有權利等詞，為其論據。
惟聲請人此項指摘，無從認定前程序抗告法院以相對人得聲請查
封乙○○對於系爭土地公同共有之權利為由，裁定廢棄板橋地院
所為駁回相對人聲請之裁定，係適用法規顯有錯誤，亦難認原確
定裁定駁回聲請人前程序之再抗告，有如何合於民事訴訟法第四
百九十六條第一項第一款規定之具體情事。從而本件再審之聲請
，不能認為有理由，應予駁回。
據上論結，本件聲請為無理由。依民事訴訟法第九十五條、第七
十八條，裁定如主文。
中    華    民    國  九十七  年    七    月    三    日
                      最高法院民事第四庭
                          審判長法官  許  朝  雄
                                法官  陳  淑  敏
                                法官  鄭  玉  山
                                法官  吳  麗  女
                                法官  黃  義  豐
      本件正本證明與原本無異
                                      書  記  官
中    華    民    國  九十七  年    七    月   十六   日
                                                      Ｑ


司法院資訊處製作；財團法人民間司法改革基金會備份。
